【裁判字號】    90,易,1330
【裁判日期】    901214
【裁判案由】    竊盜
【裁判全文】
臺灣屏東地方法院刑事判決                          九十年度易字第一三三號
    公  訴  人  臺灣屏東地方法院檢察署檢察官
    被      告  乙○○
右列被告因竊盜案件，經檢察官提起公訴（九十年度偵字第六五一０號），本院判決
如左：
    主  文
乙○○竊盜，累犯，處拘役伍拾日，如易科罰金，以佰元折算壹日。
    事  實
一、乙○○前因竊盜案件，經台灣高雄地方法院院判處有期徒刑八月，經臺灣高等法
    院高雄分院於民國八十九年七月二十五日駁回上訴確定，於九十年五月二十四日
    執行完畢，猶不知悔改，其平日以撿破爛為生，意圖為自己不法之所有，本於竊
    盜之犯意，於同年十月十三日下午五時三十分許，撿破爛行經位於屏南工業區內
    之屏東縣枋寮鄉○○村○○路五十一號之已歇業全順興鐵工廠，見該工廠之伸縮
    鐵門未關，遂侵入該工廠（侵入建築物部分未據告訴），徒手竊取置於鐵工廠內
    之生鐵一個、引擎零件九個〔價值約新台幣（下同）三百元〕，得手後，於離開
    該工廠之大門口之際，為警據報前往查獲。
二、案經屏東縣警察局枋寮分局報請台灣屏東地方法院檢察署檢察官偵查起訴。
    理  由
一、訊據被告乙○○承認於上開時地拿取生鐵一個、引擎零件九個，惟矢口否認有竊
    盜犯行，辯稱：我以為該歇業全順興鐵工廠是廢棄工廠，廢鐵沒人要，所以才拿
    廢鐵等語。經查：被告乙○○於上開時地竊取生鐵一個、引擎零件九個之事實，
    業據被告乙○○於警訊及偵查中供述明確（見九十年十月十三日警訊筆錄、偵查
    卷第九頁反面），核與被害人甲○○於警訊時指訴之情節相符（見九十年十月十
    三日警訊筆錄），並有贓物保領結一紙、相片三幀在卷可稽，再者，該生鐵一個
    、引擎零件九個，仍屬有價值之物，且亦置於工廠內，並非棄置於郊外，衡情，
    亦難認原持有人有廢棄之意思，是被告事後翻異前詞，辯稱以為是沒有人要的云
    云，顯係卸責之詞，不足採信，本件事證明確，被告犯行堪以認定。
二、核被告乙○○所為，係犯刑法第三百二十條第一項之竊盜罪。又被告前因竊盜案
    件，經台灣高雄地方法院院判處有期徒刑八月，經臺灣高等法院高雄分院於民國
    八十九年七月二十五日駁回上訴確定，於九十年五月二十四日執行完畢，有臺灣
    高等法院被告全國前案紀錄表及臺灣屏東地方法院檢察署刑案資料查註紀錄表各
    一紙在卷可按，其受有期徒刑之執行完畢後，五年之內再犯有期徒刑以上刑之本
    罪，為累犯，應依法加重其刑。爰審酌被告素行、犯罪動機（景氣不佳，工作難
    找才犯此案）、目的、手段、在廢棄之工廠行竊所生危害非重、而所得財物僅三
    百元而已，價值不高及犯後態度等一切情狀，從輕量處如主文所示之刑，並諭知
    易科罰金之折算標準。
據上論斷，應依刑事訴訟法第二百九十九條第一項前段，刑法第三百二十條第一項、
第四十七條、第四十一條第一項前段，罰金罰鍰提高標準條例第一條前段、第二條，
判決如主文。
本案經檢察官郭俊男到庭執行職務。
中      華      民      國      九十      年      十二    月    十四    日
                                      臺灣屏東地方法院刑事第三庭
                                          審判長法  官  黃國永
                                                法  官  陳姵君
                                                法  官  余德正
右正本證明與原本無異。
對於本判決如有不服應於收受送達後十日內向本院提出上訴書狀上訴於台灣高等法院
高雄分院並按他造當事人之人數附具繕本。
                                                書記官  曾文玲
中      華      民      國      九十      年      十二    月    十四    日
附錄法條：
刑法第三百二十條第一項
意圖為自己或第三人不法之所有，而竊取他人之動產者，為竊盜罪，處五年以下有期
徒刑、拘役或五百元以下罰金。


司法院資訊處製作；財團法人民間司法改革基金會備份。
